臺灣嘉義地方法院刑事判決　　　　　　　　　　　　九十三年度交簡上字第二一號
　　公　訴　人
　　即上訴人　　臺灣嘉義地方法院檢察署檢察官
　　被　　　告
　　即上訴人　　乙○○
右上訴人因過失傷害案件，不服本院嘉義簡易庭九十三年度交簡字第四零號中華民國
九十三年一月二十八日第一審簡易判決（聲請簡易判決處刑案號：臺灣嘉義地方法院
檢察署九十三年度調偵字第三二一號）提起上訴，本院管轄之第二審合議庭判決如左
：
    主  文
上訴駁回。乙○○緩刑貳年。
    事  實
一、乙○○係受僱於嘉義縣水上鄉宏興洗衣店，以駕駛小貨車收取客戶送洗之衣物，
    為從事駕駛業務之人，於民國九十一年七月三十一日上午八時三十分許，駕駛車
    牌號碼Ｃ四─八二０三號自小貨車，沿嘉義縣一六三號公路由南往北方向行駛，
    途經嘉義縣水上鄉柳鄉村三一一之十九號前時，原應注意車前狀況，並隨時採取
    必要之安全措施，而依當時天侯、視線、路況、視距等情事，亦無不能注意情事
    ，因疏於注意對向由黃華珊騎乘附載甲○○之ＦＷ八─五０七號機車於外側車道
    行駛欲左轉彎往內溪村方向行駛，乙○○竟未採取適切預防危險發生之安全措施
    ，而黃華珊亦疏未注意轉彎車應讓直行車先行，兩車不慎發生擦撞致機車人車倒
    地，黃華珊受有手、腳部挫傷（黃華珊未提告訴），甲○○受有左髖股骨折及右
    脛骨骨折等傷害；乙○○於肇事後停留在現場，嗣司法警察到場時主動坦承肇事
    並接受裁判。
二、案經甲○○訴由嘉義縣警察局水上分局報告台灣嘉義地方法院檢察署檢察官偵查
    後聲請簡易處刑。
    理  由
一、訊據被告即上訴人乙○○對於右揭事實均坦承不諱，核與告訴人甲○○、證人黃
    華珊之指陳相符，並有道路交通事故調查報告表一紙、長庚紀念醫院診斷證明書
    各一紙及照片十八張附卷可稽，核與本院至現場勘驗情形相符（參卷附本院九十
    三年四月十五日勘驗筆錄）；按車輛行駛時，駕駛人應注意車前狀況，隨時採取
    必要之安全措施。道路交通安全規則第九十四條第三項定有明文，被告駕車應注
    意上述道路交通安全規定，且依前開道路交通事故調查報告表所載，當時天候為
    晴天，光線為日間自然光線，路面狀態乾燥、無缺陷，且無障礙物、視距良好，
    並無不能注意之情事，被告疏未注意而肇事致告訴人受有傷害，顯有過失，告訴
    人因本件車禍受傷，被告之過失行為與告訴人所受傷害間具有相當因果關係；又
    被告係以駕駛小貨車收取客戶送洗衣物為業，駕駛乃其從事之業務一情，亦為被
    告所自承；從而，被告係從事駕駛業務之人，因駕駛行為之過失致人受傷，事證
    明確，犯行洵堪認定。
二、核被告所為係犯刑法第二百八十四條第二項前段之業務過失傷害人身體罪；再查
    ：被告於肇事後停留在現場，嗣司法警察到場時主動坦承肇事，並接受裁判，有
    嘉義縣警察局柳林派出所警員江品揚製作之報告書及水上分局一一０受理案件記
    錄表各一紙在卷足稽，合於自首要件應依刑法第六十二條規定減輕其刑；原審引
    用刑事訴訟法第四百四十九條第一項前段、第四百五十四條第二項、刑法第二百
    八十四條第二項前段、第四十一條第一項、第六十二條前段、罰金罰鍰提高標準
    條例第一條前段、第二條之規定，逕以簡易判決量處被告有期徒刑三月，如易科
    罰金，以三百元折算一日，經核原審認事用法，均無違誤，量刑亦稱允當；被告
    上訴意旨指摘原審量刑過重、公訴人上訴意旨指摘原審量刑過輕，均無理由，應
    予駁回；惟末查：被告於原審判決後提起上訴審理期間，業已賠償告訴人之損害
    而達成民事和解而經告訴人表示原諒一情，有調解筆錄一紙在卷足稽，而被告前
    未曾受有期徒刑以上刑之宣告，亦有本院被告全國前案紀錄表暨臺灣嘉義地方法
    院檢察署刑案資料查註紀錄表各一紙在卷可稽，其因一時失慮，偶罹刑典，事後
    已坦承犯行賠償告訴人損失，深具悔意，經此刑之宣告後，應知警惕而無再犯之
    虞，因認暫不執行其刑為當，予以宣告緩刑二年，用啟自新。
據上論斷，應依刑事訴訟法第四百五十五條之一第一項、第三項、第三百六十八條，
刑法第七十四條第一款，判決如主文。
本案經檢察官黃正雄到庭執行職務。
中      華      民      國    九十三    年      七      月      七      日
                                      臺灣嘉義地方法院刑事第五庭
                                          審判長法  官  黃  國  益
                                                法  官  黃  義  成
                                                法  官  黃  仁  勇
右正本證明與原本無異。
本件不得上訴。
中華      民      國    九十三    年      七      月      七      日
                                                書記官  林  柑  杏
